【裁判字號】    99,抗,151
【裁判日期】    990409
【裁判案由】    聲明異議
【裁判全文】
臺灣高等法院臺中分院民事裁定           99年度抗字第151號
抗  告  人  辛○○
送達代收人  丙○○
相對人即債權人  聯邦商業銀行股份有限公司
法定代理人  丁○○
送達代收人  庚○○
相對人即債權人  台新國際商業銀行股份有限公司
法定代理人  甲○○
送達代收人  乙○○
相對人即債權人  國泰人壽保險股份有限公司
法定代理人  癸○○
送達代收人  壬○○
相對人即債權人  萬泰商業銀行股份有限公司
法定代理人  戊○○
送達代收人  子○○
相對人      己○○
抗告人因與相對人己○○間聲明異議事件，對於中華民國99年 2
月26日台灣彰化地方法院99年度事聲字第18號所為裁定提起抗告
，本院裁定如下：
    主  文
抗告駁回。
抗告程序費用由抗告人負擔。
    理  由
一、本件抗告意旨略以：抗告人於民國93年12月 2日起即向相對
    人己○○承租其所有坐落彰化縣二林鎮○○段1120地號上之
    房屋（門牌為彰化縣二林鎮○○里○○路 ○段105巷8號，下
    稱系爭房屋），雙方經四次換約，第一次承租期限為93年 1
    2月2日至94年12月2日止，第二次租約遺失，第三次為95年1
    2月2日至96年12月2日止，第四次為97年1月2日至98年12月2
    日止，抗告人並於95年 9月18日將戶籍遷入系爭房屋所在地
    ，故抗告人於查封前即占有系爭房屋；又本件租賃物於98年
    12月2日租約到期後，抗告人繼續承租，租期自98年12月2日
    起至100年12月2日止，故抗告人有權繼續占有系爭房屋，原
    法院執行處應將拍賣公告更正為拍賣後不點交，原裁定駁回
    抗告人之異議，有所違誤，求為廢棄原裁定云云。
二、按實施查封後，債務人就查封物所為移轉、設定負擔或其他
    有礙執行效果之行為，對於債權人不生效力，強制執行法第
    51條第 2項定有明文。復按債務人應交出之不動產，現為債
    務人占有或於查封後為第三人占有者，執行法院應解除其占
    有，點交於買受人或承受人；如有拒絕交出或其他情事時，
    得請警察協助。查系爭房屋經相對人聯邦商業銀行股份有限
    公司（簡稱聯邦銀行）聲請假扣押，於95年 6月13日經原法
    院民事執行處95年度執全字第1174號函囑託彰化縣二林地政
    事務所辦理假扣押查封登記，並於95年7月3日現場實施查封
    在案，當時債務人不在場，據假扣押債權人稱建物為債務人
    自用，無租賃情事，嗣相對人聯邦銀行聲請對系爭房屋予以
    強制執行，由原法院執行處人員於98年9月2日至現場履勘測
    量增建物並進行查封時，債務人之母稱建物出租予第三人辛
    ○○，租期自97年1月2日起至98年12月 2日止，此有二林地
    政事務所二地甲字第 09500046220號函、原法院民事執行處
    95年度執全字第1174號查封筆錄、原法院民事執行處98年度
    司執字第 20876號98年9月2日執行勘測筆錄及房屋租賃契約
    書附卷可稽。抗告人雖主張其係自93年12月 2日起承租系爭
    房屋，租賃期限至94年12月2日止，租約到期後陸續換約4次
    ，第二次租約遺失，第三、四、五次之租期分別95年12月 2
    日至96年12月2日、97年1月2日至98年12月2日、98年12月 2
    日起至100年12月2日云云，並提出戶籍謄本一份及房屋租賃
    契約書影本三份為證。惟抗告人於每次租約到期後與債務人
    即相對人己○○所訂租約均為獨立之新契約，並非將原租約
    之期限予以延長，故各該新租約之訂定自屬另一新的法律關
    係，要難謂為原租賃關係之延續，因此系爭房屋於95年 6月
    13日經原法院執行處假扣押查封時，抗告人與雖與債務人間
    有租賃關係存在，然該租賃契約已於95年12月 1日到期，期
    限屆滿後債務人即不得再將查封之房屋出租予他人，否則即
    違反查封之效力，對債權人不生效力，債務人縱於95年12月
     2日租約到期後再與抗告人訂定租約，且最後一次之租約期
    限至100年12月2日，此已違反查封效力，其繼續使用系爭房
    屋即屬查封後之占有，執行法院自應解除其占有，並於拍定
    後點交予買受人，故原法院民事執行處於拍賣條件中記載本
    件拍定後點交，於法並無不合，原裁定駁回抗告人之異議，
    核無違誤，抗告人仍執前詞，指摘原裁定不當，為無理由，
    應予駁回。
三、據上論結，本件抗告為無理由，依民事訴訟法第495條之1、
    第449條、第第95條、第78條，裁定如主文。
中    華    民    國    99    年     4    月    9     日
              民事第三庭    審判長法  官  陳照德
                                  法  官  曾謀貴
                                  法  官  李平勳
以上正本係照原本作成。
不得再抗告。
                                  書記官  江丞晏
中    華    民    國    99    年     4    月    9     日

司法院資訊處製作；財團法人民間司法改革基金會備份。
